臺灣高等法院臺中分院刑事裁定
110年度抗字第1398號
抗  告  人  
即  受刑人  黃瓊郎



上列抗告人因竊盜等案件，不服臺灣南投地方法院110 年度聲字
第514 號中華民國110 年10月25日定其應執行刑之裁定（聲請案
號：110 年度執聲字第251 號），提起抗告，本院裁定如下：
    主  文
抗告駁回。
    理  由
一、抗告意旨略以：刑法連續犯規定修正刪除後，原則上雖應回
    歸數罪併罰論處，然法院於定應執行刑時，除不得逾越法律
    所規範之內、外部性界限外，尚應受比例原則、公平原則所
    拘束，以免情輕法重；且現階段刑事政策除預防性功能外，
    尤重行為人再社會化，應盡量選擇能使受刑人復歸社會之刑
    罰方法。參酌各法院對定應執行刑之案例，原審之定應執行
    刑過重，抗告人即受刑人黃瓊郎（下稱抗告人）犯後態度良
    好，已深具悔意，爰請求依多數犯罪責任遞減原則，撤銷原
    裁定，再予適法之裁定等語。
二、按裁判確定前犯數罪者，併合處罰之；數罪併罰，有2 裁判
    以上者，依第51條之規定，定其應執行之刑，刑法第50條第
    1 項前段、第53條各有明定。又按刑法第51條第5 款規定：
    數罪併罰，宣告多數有期徒刑者，於各刑中之最長期以上，
    各刑合併之刑期以下，定其刑期。核數罪併罰合併定應執行
    刑之制度目的，在就所犯數罪，以各罪宣告刑為基礎，合併
    後綜合評價犯罪人最終應具體實現多少刑罰，方符合罪責相
    當要求並達刑罰目的。刑法第51條所定數罪併罰之方法，就
    宣告多數有期徒刑者，僅於該條第5 款規範其界限，但衡酌
    之裁量因子為何，則無明文。惟依其制度目的，應綜合評價
    各罪類型、關係、法益侵害之綜合效果，考量犯罪人個人特
    質，認應對之具體實現多少刑度，即足達到矯治教化之必要
    程度，並符罪責相當原則，以緩和宣告刑可能存在之不必要
    嚴苛。此裁量權之行使，屬實體法上賦予法院依個案裁量之
    職權，如所為裁量未逾法定刑範圍，且無違背制度目的或公
    平正義情形，即無違法可言。是個案之裁量判斷，除非有全
    然喪失權衡意義或其裁量行使顯然有違比例、公平等諸原則
    之裁量權濫用之情形，即不得任意指其為違法（最高法院10
    0 年度台抗字第314 號裁定意旨參照）。再者，刑事訴訟法
    第370條第2項、第3項，已針對第二審上訴案件之定應執行
    之刑，明定有不利益變更禁止原則之適用。而分屬不同案件
    之數罪併罰，倘數裁判宣告數罪之刑，曾經分別定其執行刑
    ，其後再依數罪併罰規定合併定其應執行刑，或一裁判宣告
    數罪之刑，曾經定其執行刑，再與其他裁判宣告之刑定其執
    行刑時，法理上均應同受此原則之拘束。亦即，上述另定之
    執行刑，其裁量所定之刑期，不得較重於原定執行刑之總和
    或原定執行刑加計宣告刑之總和。
三、查抗告人所犯如附表編號1 至8 所示之罪，經原審依檢察官
    之聲請，合併定其應執行之刑，係以附表各罪宣告刑中之最
    長期即有期徒刑1 年以上，附表所示各罪合併之刑期總和為
    有期徒刑3 年7 月以下，並參酌抗告人所犯如附表編號2 至
    3 、7 至8 所示之罪，曾經分別定應執行有期徒刑6 月、1 
     年5 月合併計算形成之外部性界限（亦即不得重於前述合
    併定刑之刑期總和即有期徒刑3 年4 月），而在此範圍內考
    量抗告人之犯罪行為之不法與罪責程度，及施以矯正之必要
    性，酌定其應執行刑有期徒刑2 年10月，已再減輕刑度6 個
    月，核屬原審定刑裁量權之行使，並未悖於法律秩序之理念
    ，符合法規範目的，無違比例原則。復考量抗告人如附表所
    示各罪分別為施用第二級毒品3 次、竊盜5 次，觀之竊盜犯
    行係侵害不同被害人之財產法益，且數次涉犯加重竊盜罪
　　，難認累積之犯行程度及情狀尚屬輕微；衡以抗告人自88年
    間起有竊盜、毒品危害防制條例、毀損、公共危險、妨害公
    務等多項犯罪前科紀錄，有臺灣高等法院被告前案紀錄表可
    稽，足認其輕忽法律，未深切悔改，屢屢再犯，自不宜給予
    過度刑罰優惠。原裁定依抗告人犯罪行為之內涵及侵害法益
    之程度，定如前述之應執行刑，並無違法或不當。至他案之
    量刑，因個案情節互異，原不得比附援引，無從作為原裁定
    酌定之刑是否適法之判斷基準。綜上，抗告意旨徒憑己意指
    摘原審所定之應執行刑過重，並無理由，應予駁回。
四、據上論斷，應依刑事訴訟法第412 條規定，裁定如主文。 
中　　華　　民　　國　　110 　年　　12　　月　　15　　日
　　        刑事第十庭     審判長法　官   陳  宏  卿
                                 法　官   簡  芳  潔
                                 法　官   林  美  玲
以上正本證明與原本無異。
不得再抗告。
                                 書記官   張  惠  彥
　　　　　　　　　　　　　　　　 
中　　華　　民　　國　　110 　年　　12　　月　　15　　日
附表：受刑人黃瓊郎定應執行刑案件一覽表　　 
編      號  1 2 3 罪      名  竊盜 毒品危害防制條例 毒品危害防制條例 宣  告  刑  有期徒刑4月 有期徒刑4月 有期徒刑3月 犯 罪 日 期  108年12月14日 108年8月12日往前回溯96小時內 109年2月13日 偵 查 機 關 年 度 案 號  苗栗地檢109年度偵字第1299號 南投地檢109年度毒偵字第124、127號 南投地檢109年度毒偵字第124、127號 最後 事實審 法院 苗栗地院 南投地院 南投地院  案號 109年度苗簡字第352號 109年度埔簡字第55號  109年度埔簡字第55號   判決 日期 109年4月22日 109年4月29日 109年4月29日 確定 判決 法院 苗栗地院 南投地院 南投地院  案號 109年度苗簡字第352號 109年度埔簡字第55號  109年度埔簡字第55號   判決確定日期  109年5月18日  109年6月3日  109年6月3日  是否為得易科罰金、易服社會勞動之案件  得易科罰金 得易服社會勞動 得易科罰金 得易服社會勞動 得易科罰金 得易服社會勞動 備       註  苗栗地檢109年度執字第1905號 南投地檢109年度執字第1293號 南投地檢109年度執字第1293號    （編號2、3曾定應執行有期徒刑6月）  

編      號  4 5 6 罪      名  毒品危害防制條例 加重竊盜 竊盜 宣  告  刑  有期徒刑2月 有期徒刑7月 有期徒刑4月 犯 罪 日 期  109年1月14日 109年2月11日 108年11月1日 偵 查 機 關 年 度 案 號  臺中地檢109年度毒偵字第226號 彰化地檢109年度偵字第3742號 南投地檢109年度調偵字第1426、1495號 最後 事實審 法院 臺中地院 彰化地院 南投地院  案號 109年度中簡字第1175號 109年度易字第392號  109年度審易字第225號  判決 日期 109年5月12日 109年6月17日 109年7月29日 確定 判決 法院 臺中地院 彰化地院 南投地院  案號 109年度中簡字第1175號 109年度易字第392號 109年度審易字第225號  判決確定日期  109年6月9日  109年7月22日 109年9月2日 是否為得易科罰金、易服社會勞動之案件  得易科罰金 得易服社會勞動 不得易科罰金 不得易服社會勞動 得易科罰金 得易服社會勞動 備       註  臺中地檢109年度執字第8849號 彰化地檢109年度執字第3832號 南投地檢109年度執字第1984號 

編      號  7 8 本欄空白 罪      名  加重竊盜 加重竊盜  宣  告  刑  有期徒刑1年 有期徒刑7月  犯 罪 日 期  109年2月9日 109年2月11日  偵 查 機 關 年 度 案 號  南投地檢109年度調偵字第1426、1495號等 南投地檢109年度調偵字第1426、1495號等  最後 事實審 法院 南投地院 南投地院   案號 109年度審易字第225號 109年度審易字第225號   判決 日期 109年7月29日 109年7月29日  確定 判決 法院 南投地院 南投地院   案號 109年度審易字第225號 109年度審易字第225號   判決確定日期  109年9月2日   109年9月2日  是否為得易科罰金、易服社會勞動之案件  不得易科罰金 不得易服社會勞動 不得易科罰金 不得易服社會勞動  備       註  南投地檢109年度執字第1985號 南投地檢110年度執字第1985號    編號7、8曾定應執行有期徒刑1年5月